臺灣臺南地方法院刑事判決
109年度交易字第863號
公  訴  人  臺灣臺南地方檢察署檢察官
被      告  陳育憲


上列被告因公共危險案件，經檢察官提起公訴（109年度營偵字
第1812號），被告於準備程序中就被訴事實為有罪之陳述，經告
知簡式審判程序之旨，並聽取被告與公訴人意見後，本院裁定以
簡式審判程序進行審理，判決如下：
    主  文
陳育憲駕駛動力交通工具而吐氣所含酒精濃度達每公升零點二五
毫克以上，累犯，處有期徒刑捌月，併科罰金新臺幣壹萬元，罰
金如易服勞役，以新臺幣壹仟元折算壹日。
    犯罪事實及理由
壹、程序事項：按被告陳育憲所犯為死刑、無期徒刑、最輕本刑
    3年以上有期徒刑以外之罪，亦非屬高等法院管轄之第一審
    案件，其於準備程序就被訴事實為有罪陳述，經告知簡式審
    判程序之旨，並聽取檢察官、被告之意見後，本院依刑事訴
    訟法第273條之1第1項規定裁定進行簡式審判程序，則本案
    之證據調查，依同法第273條之2規定，不受同法第159條第1
    項、第161條之2、第161條之3、第163條之1及第164條至第1
    70條所規定證據能力認定及調查方式之限制，合先敘明。
貳、實體事項：
一、本件犯罪事實及證據，均引用檢察官起訴書（如附件）之記
    載，並增列「被告陳育憲之證號查詢汽車駕駛人資料」為證
    據。
二、論罪科刑：
　㈠核被告陳育憲所為，係犯刑法第185 條之3 第1 項第1 款之
    駕駛動力交通工具而吐氣所含酒精濃度達每公升0.25毫克以
    上之罪。
　㈡本件有累犯加重其刑之適用：經查，被告前因不能安全駕駛
    之公共危險案件，經本院以107年度交易字第231號判決判處
    有期徒刑7月確定，於民國108年1月20日徒刑執行完畢，有
    臺灣高等法院被告前案紀錄表在卷足參（見本院卷第19至20
    頁），其於上述有期徒刑執行完畢後5年內故意再犯本件有
    期徒刑以上之罪，為累犯。本院審酌被告上述前案與本案間
    ，犯罪情節、手段、侵害之法益及所犯之罪罪質均大致相同
    等情，經本院裁量後認為依累犯規定加重其刑，並未使被告
    所受刑罰超過其所應負擔之罪責，參照司法院釋字第775號
    解釋意旨，爰依刑法第47條第1項規定加重其刑。
　㈢爰審酌被告飲酒後吐氣所含酒精濃度已達每公升0.25毫克以
    上，且未領有合格駕照，仍駕駛小客車上路，嗣因違規跨越
    雙黃線行駛為警攔查，測得吐氣所含酒精濃度數值達每公升
    0.26毫克，已逾法定數值，被告先前已有多次不能安全駕駛
    之公共危險前案紀錄（參被告前案紀錄表，構成累犯之前案
    紀錄於此不再重複審酌），本案已屬第6次酒後駕車，被告
    再犯本案，顯然未因前案之執行有所警惕、悛悔，其明知飲
    酒後不得駕駛車輛，以及酒醉駕車對他人生命、身體或財產
    法益所造成之危險，仍再度為本件犯行，除漠視自身安危，
    更罔顧法律規範與公眾道路通行之安全，對公眾交通往來顯
    已造成潛在之高度危險，所為實不足取；再考量被告犯後於
    警詢及偵查中坦承犯行之犯後態度；兼衡被告自陳學歷為高
    職畢業之智識程度，未婚、無子女、從事粗線電纜加工（收
    入詳卷）、與父母同住並須扶養父母之家庭生活狀況（見本
    院卷第38頁）等一切情狀，量處如主文所示之刑，並就併科
    罰金部分，諭知易服勞役之折算標準，以示懲儆。
三、依刑事訴訟法第273條之1第1項、第299條第1項前段、第310
　　條之2、第454條第2 項，刑法第185條之3第1項第1款、第47
　　條第1項、第42條第3項前段，刑法施行法第1條之1 第1項，
　　判決如主文。
本案經檢察官郭俊男提起公訴，檢察官羅瑞昌到庭執行職務。
中　　華　　民　　國　　109 　年　　11　　月　　16　　日
                  刑事第三庭　法　官  陳郁婷
以上正本證明與原本無異。
如不服本判決，應於收受本判決後20日內向本院提出上訴書狀，
並應敘述具體理由。其未敘述上訴理由者，應於上訴期間屆滿後
20日內向本院補提理由書狀（均須按他造當事人之人數附繕本）
「切勿逕送上級法院」。 
  　　　　　　　　　　　　　　書記官　林怡芳
中　　華　　民　　國　　109 　年　　11　　月　　17　　日
附錄本案論罪科刑法條
中華民國刑法第185條之3第1項第1款
駕駛動力交通工具而有下列情形之一者，處2年以下有期徒刑，
得併科20萬元以下罰金：
一、吐氣所含酒精濃度達每公升零點二五毫克或血液中酒精濃度
    達百分之零點零五以上。
【附件】
臺灣臺南地方檢察署檢察官起訴書
                                   109年度營偵字第1812號
　　被　　　告　陳育憲　男　38歲（民國00年0月0日生）
　　　　　　　　　　　　住臺南市後壁區長安里2鄰中寮35-2
　　　　　　　　　　　　號　　　　　　　　　　　　
　　　　　　　　　　　　國民身分證統一編號：Z000000000號
上列被告因公共危險案件，業經偵查終結，認應提起公訴，茲將
犯罪事實及證據並所犯法條分敘如下：
　　　　犯罪事實
一、陳育憲前因公共危險案件，於民國104年11月16日經臺灣臺
    南地方法院以104年度審交簡字第288號判處有期徒刑6月確
    定，於105年8月14日徒刑執行完畢出監。嗣於107年4月23日
    再經臺灣臺南地方法院以107年度交易字第231號判處有期徒
    刑7月確定，於108年1月20日徒刑執行完畢出監。仍不知悔
    改，於109年9月15日16時許，在雲林縣台西鄉某處與友人飲
    酒後，搭乘友人駕駛之自小客車返回臺南市鹽水區某處後，
    明知其已達無法安全駕駛動力交通工具之程度，仍於同日16
    時55分許，無照駕駛車牌號碼000-0000號自小客車上路。嗣
    於同日17時8分，行經臺南市鹽水區行昌路與信義路口處，
    因警攔查，於同日17時13分，測得陳育憲吐氣所含酒精濃度
    達每公升0.26毫克，因而查獲。
二、案經臺南市政府警察局新營分局移送偵辦。
　　　　證據並所犯法條
一、上揭犯罪事實，業據被告陳育憲於警詢及偵查中自承在卷，
    並有酒精濃度測試紀錄單、財團法人台灣電子檢驗中心呼氣
    酒精測試器檢定合格證書、臺南市政府警察局舉發違反道路
    交通管理事件通知單等資料在卷可按，足認被告上開犯嫌，
    堪予認定。
二、核被告所為，係犯刑法第185條之3第1項第1款之公共危險罪
    嫌。被告曾有上開犯罪事實欄所載之酒後駕車公共危險案件
    紀錄，有刑案資料查註紀錄表在卷可參，其於5年以內故意
    再犯本件有期徒刑以上之公共危險罪，為累犯，請依刑法第
    47條第1項規定加重其刑。
三、依刑事訴訟法第251條第1項提起公訴。
    此　致
臺灣臺南地方法院
中　　華　　民　　國　　109 　年　　9 　　月　　24　　日
　　　　　　　　　　　　　　　檢　察　官  郭俊男
本件證明與原本無異。
中　　華　　民　　國　　109 　年　　9 　　月　　28　　日
　　　　　　　　　　　 　　　 書  記  官  林子敬